【裁判字號】    91,訴,1427
【裁判日期】    920925
【裁判案由】    偽造文書等
【裁判全文】
臺灣臺中地方法院刑事判決                        九十一年度訴字第一四二七號
    公  訴  人  臺灣臺中地方法院檢察署檢察官
    被      告  戊○○
                辛○○
    右一人選任
    辯  護  人  王文聖律師
右列被告等因偽造文書等案件，經檢察官提起公訴（九十年度偵字第一一五八二號）
，本院判決如左：
    主  文
戊○○意圖為自己不法之所有，而侵占遺失物，累犯，處罰金壹仟元，如易服勞役，
以佰元折算壹日。又行使變造特種文書，足以生損害於公眾及他人，累犯，處有期
徒刑肆月，扣案變造之「庚○○」國民身分證上所貼戊○○相片壹張，沒收。又共同
連續行使偽造私文書，足以生損害於他人，處有期徒刑柒月，東信電訊股份有限公司
電話卡壹張（核准號碼0000000000號，聲請名義人為丙○○）、丙○○、
丁○○、乙○○國民身分證影本各壹張、附表編號五所示偽造之乙○○行動電話申請
表一份四聯、附表編號一至四偽造之丙○○、丁○○、壬○○、乙○○行動電話申請
表（書）客戶留存聯，均沒收；另附表編號一至四申請表（書）之電信公司、經銷商
、代理商留存聯上偽造之乙○○簽名枚、壬○○簽名枚、丁○○簽名陸枚、丙○○簽名陸枚，均沒收。應執行有期徒刑拾月，罰金壹仟元，罰金如易服勞役，以佰
元折算壹日，變造之「庚○○」國民身分證上所貼戊○○相片壹張、丙○○、丁○○
、乙○○國民身分證影本各壹張、東信電訊股份有限公司電話卡壹張（核准號碼00
00000000號，聲請名義人為丙○○）、附表編號五所示偽造之乙○○行動電
話申請表一份四聯、附表編號一至四偽造之丙○○、丁○○、壬○○、乙○○行動電
話申請表（書）客戶留存聯均沒收，另附表編號一至四申請表（書）之電信公司、經
銷商、代理商留存聯上偽造之乙○○簽名枚、壬○○簽名枚、丁○○簽名陸枚、
丙○○簽名陸枚，均沒收。
辛○○共同連續行使偽造私文書，足以生損害於他人，處有期徒刑陸月，如易科罰金
，以佰元折算壹日。東信電訊股份有限公司電話卡壹張（核准號碼0000000
000號，聲請名義人為丙○○）、丙○○、丁○○、乙○○國民身分證影本各壹張
、附表編號五所示偽造之乙○○行動電話申請表一份四聯、附表編號一至四偽造之丙○○、丁○○、壬○○、乙○○行動電話申請表（書）客戶留存聯均沒收，另附表編
號一至四申請表（書）之電信公司、經銷商、代理商留存聯上偽造之乙○○簽名枚
、壬○○簽名枚、丁○○簽名陸枚、丙○○簽名陸枚，均沒收。
    事  實
一、戊○○曾因違反麻醉藥品管理條例案件，經本院判處有期徒刑六年二月，上訴後
    經最高法院駁回其上訴確定，於八十七年九月二十九日縮刑假釋期滿執行完畢。
    詎仍不知悔改，於民國八十九年六月中旬，在臺中市中山公園見庚○○之國民身
    分證（下稱身分證）遺失於該處，竟意圖為自己不法之所有，拾取後將之據為己
    有，而侵占庚○○遺失之身分證。復又於同年七月中旬，另行基於變造身分證之
    犯意，在其位於臺中市○區○○○路附近之租屋處，將自己之相片換貼於庚○○
    之身分證上，加以變造，足以生損害於庚○○及戶政機關對於身分證件管理之正
    確性。再戊○○之友人，即綽號皮球之姓名年籍不詳成年男子，於八十九年八月
    間將已變造完成之乙○○、壬○○、丁○○、丙○○身分證影本各一份，交予不
    知悉該身分證影本係經過變造之戊○○請其代為申辦行動電話，戊○○允其所請
    ，並與女友辛○○圖謀冒用他人名義申辦行動電話，得獲取免費ＳＩＭ卡之機會
    ，竟共同基於意圖為自己及他人不法所有及偽造文書之概括犯意聯絡，先於同年
    九月十六日，由辛○○持前述之丁○○、丙○○身分證影本，在臺中市○○區○○路二段三０四號一樓歡樂年代通訊行，自稱係丁○○、丙○○之友人，而冒用
    其二人之名義，申辦東信電訊股份有限公司（下稱東信電訊）之Ｚ000000
    000號、Ｚ000000000號行動電話，並接續在東信電訊ＧＳＭ九ＯＯ
    服務申請表「簽章欄」及「簽訂手機優惠專案同意書」欄，偽簽丙○○之姓名，
    並央求不知情之歡樂年代通訊行店員甲○○代其填寫丁○○之東信電訊ＧＳＭ九
    ＯＯ服務申請表，甲○○不疑有他，即代為填寫該申請表並在「簽章欄」及「簽
    訂手機優惠專案同意書」欄代簽丁○○之姓名（均為一份四聯，各計八枚簽名，
    詳如附表編號一、二所示），辛○○偽造該二份申請書後，即持以向店員甲○○
    申辦前述之行動電話號碼，足以生損害於丁○○、丙○○及東信電訊對於電信業
    務之正確性，並致店員甲○○誤以為辛○○有獲得丁○○、丙○○之授權，得申
    辦前述之行動電話而陷於錯誤，為之辦理行動電話通信服務並交付前述二號碼之
    ＳＩＭ卡，辛○○詐得該二張ＳＩＭ卡後，留存以丙○○名義申請之東信電訊Ｓ
    ＩＭ卡（號碼為Ｚ000000000號），預備供己使用，另將以丁○○名義
    申請之ＳＩＭ卡交予戊○○，戊○○再轉交予前述綽號「皮球」之人。後又於同
    年九月十八日，再度以相同手法，先由戊○○陪同辛○○前往歡樂年代通訊行，
    再由辛○○持乙○○、壬○○之身分證影本，至該處辦理遠傳電信股份有限公司
    （下稱遠傳電信）之Ｚ000000000號、Ｚ000000000號行動電
    話，並在遠傳電信行動電話服務申請書「申請人簽名」欄，分別偽簽乙○○、壬○○之姓名（均為一份四聯，各計四枚簽名，詳如附表編號三、四所示），而偽
    造該二張遠傳電信行動電話服務申請書，並持該二張申請書向甲○○申請行動電
    話，足以生損害於乙○○、壬○○及遠傳電信對於電信業務之正確性，並致店員
    甲○○陷於錯誤，為其辦理行動電話通信服務並交付該二號碼之ＳＩＭ卡，辛○○復將之交予戊○○，戊○○再將之轉交予綽號「皮球」之成年男子。戊○○與
    辛○○見前二次冒名申請行動電話號碼均順利完成，復於同年十月六日承前述之
    概括犯意，於當日二十一時三十分許，先由戊○○陪同辛○○至歡樂年代通訊行
    ，戊○○即先行離去，再由辛○○持乙○○之身分證影本申請行動電話，並在東
    信電訊ＧＳＭ九ＯＯ服務申請表「簽章欄」及「簽訂手機優惠專案同意書」欄，
    偽簽乙○○之姓名（一份四聯，計八枚簽名，詳所示遠傳電信行動），足以生損
    害於乙○○及東信電訊對於電信業務管理之正確性，惟尚未將該申請表交予店員
    甲○○，即於未辦妥全部之申辦手續前，遭警查獲，始未得逞，警方並於當場扣
    得變造之乙○○、丁○○、丙○○之身分證影本各一張、偽造如附表編號一、二
    、五所示之東信電訊ＧＳＭ九ＯＯ服務申請書三份（乙○○名義一份四聯、丁○○、丙○○名義各一份僅有一門市存根聯）、如附表編號三、四所示電話服務申
    請書二份（乙○○、壬○○名義各一份僅有一門市存根聯）、東信電訊行動電話
    卡一張（冒用丙○○名義申請，內含核准號碼為Ｚ000000000號之ＳＩ
    Ｍ卡），後因辛○○身上另查獲毒品一包（另案經臺灣彰化地方法院九十年度訴
    字第一一九一號判決確定），警方遂於隔日即十月七日凌晨Ｏ時三十分許，帶同
    辛○○前往戊○○位於臺中市○區○○路四三七巷五十九弄二二八號二樓租屋處
    ，查緝戊○○持有毒品案件時（另案經臺灣高等法院臺中分院八十九年度上訴字
    第五五Ｏ號判決確定），戊○○為避免警方查知其身分，竟主動出示前述經其變
    造之庚○○身分證，致生損害於庚○○及警察機關偵辦刑事案件之正確性，並經
    警當場識破。
二、案經臺中市警察局第二分局報告臺灣臺中地方法院檢察署檢察官偵查起訴。
    理  由
一、訊據被告戊○○雖坦承有將乙○○、丁○○、壬○○、丙○○之身分證影本交予
    被告辛○○申請行動電話門號，及侵占庚○○遺失之身分證並加以變造之事實，
    惟否認於八十九年九月十六日、十八日有與辛○○共同申請行動電話，及否認於
    同年十月七日遭警查獲時行使變造之庚○○身分證之事實，辯稱：有持該數張身
    分證影本申請行動電話門號，但僅於十月六日申請過一次而已，另變造之庚○○
    身分證於換貼後均未曾使用過，係警察查獲時搜身於其身上搜出，並非其主動拿
    出使用云云。被告辛○○雖坦承有持前開身分證影本申請前述行動電話號碼，但
    僅承認獲取三張ＳＩＭ卡，辯稱：總共取得三張ＳＩＭ卡，係用壬○○、乙○○
    及丙○○之名義申請云云。經查：
  (一)被告戊○○於八十九年六月中旬在中山公園撿拾庚○○身分證，並據為己有，後
    又於同年七月中旬另行起意將之變造一節，業據其於本院審理時供承不諱，復有
    換貼被告戊○○相片之庚○○身分證在卷可資佐證，另本院訊問證人己○○（即
    當日前往戊○○住處執行勤務之員警），其證稱：當日係在戊○○床鋪查獲毒品
    ，要其拿身分證出來，戊○○即主動出示該張經變造之庚○○身分證等語，足證
    被告戊○○辯稱其並未行使該變造之身分證，顯係卸責之詞，實不足採。
  (二)又被告戊○○自綽號皮球之不詳姓名年籍成年男子取得乙○○、壬○○、丙○○
    、丁○○之身分證影本，並將之交付予被告辛○○，再由  辛○○負責前往歡樂
    年代通訊行申辦行動電話門號，並偽簽他人之姓名，業據被告戊○○、辛○○於
    本院審理時供陳甚明，且證人乙○○、丁○○、丙○○於警詢時均證稱：未曾授
    權辛○○申辦行動電話門號等語，復經證人即歡樂年代店員甲○○於本院審理時
    結證稱：乙○○、丁○○、丙○○均是由其承辦，當初辛○○拿丁○○身分證影
    本前去申請時，稱丁○○係其同事，有獲得授權申辦行動電話等語，足認被告辛○○於取得身分證影本後，即持以辦理申請行動電話並施以詐術，使甲○○陷於
    錯誤，復有乙○○、丙○○、丁○○之身分證影本、以乙○○、丙○○、丁○○
    名義所申辦之東信電訊ＧＳＭ九ＯＯ服務申請表三份、以乙○○、壬○○名義所
    申辦之遠傳電信行動電話服務申請書二份在卷可證。再就前述五份行動電話申請
    書觀之，以丁○○、丙○○名義所辦理之東信電訊ＧＳＭ九ＯＯ服務申請表，係
    於八十九年九月十六日所申辦，以乙○○、壬○○名義所辦理之遠傳電信行動電
    話申請書則係於同年九月十八日所辦理，且此四份申請書皆有店員甲○○簽名於
    其上，另查獲當日之乙○○東信電訊ＧＳＭ九ＯＯ服務申請表係於同年十月六日
    所申辦，核諸常情，一般申請書之日期係填載申辦當天日期，則被告戊○○交付
    身分證影本與被告辛○○後，辛○○分三次於前述日期前往辦理一事甚明，且被
    告辛○○於本院審理時亦供稱被告戊○○三次均有陪同其前往辦理等語，被告戊○○辯稱僅有於十月六日辦理申請行動電話，顯不足採，況被告戊○○既自承係
    其將身分證影本交與辛○○辦理申請行動電話，堪認被告辛○○究竟實際上在何
    時申辦，皆不影響戊○○對於犯罪事實之認識。另一般辦理行動電話程序係備齊
    證件填載申請書並繳費後，即可馬上取得該門號之ＳＩＭ卡，如未通過電信公司
    之審核則有可能不予開通該門號，但並非完成審核申請書後始交付ＳＩＭ卡，被
    告戊○○、辛○○於八十九年九月十六日、九月十八日所申辦之四支行動電話門
    號，手續均已完備，且申請書均由店員張金祝填載獲得之門號，足見被告二人所
    不法取得之ＳＩＭ卡應係四張，非如被告辛○○所辯僅取得三張ＳＩＭ卡。綜上
    所述，被告戊○○、辛○○二人罪證明確，其等犯行應堪認定。
二、核被告戊○○、辛○○所為，均係犯刑法第二百十六條行使第二百十條偽造私文
    書罪、第三百三十九條第一項之詐欺取財既遂罪、第三百三十九條第三項、第一
    項之詐欺取財未遂罪，另被告戊○○尚犯刑法第三百三十七條侵占遺失物罪、第
    二百十六條行使第二百十二條變造身分證罪。被告戊○○、辛○○偽造丁○○、
    壬○○、丙○○、乙○○之簽名，係偽造私文書之階段行為，及其二人偽造私文
    書後持以行使，偽造私文書之行為復為行使之高度行為所吸收，另被告戊○○變
    造國民身分證後持以行使，變造身分證之行為亦為行使之高度行為所吸收，均不
    另論罪。被告戊○○與辛○○間，就前開行使偽造私文書、詐欺取財既、未遂罪
    間，有犯意之聯絡與行為之分擔，應依共同正犯論處，且被告二人係利用不知情
    之歡樂年代通訊行人員向遠傳電信及東訊電信公司申請門號、詐取行動電話卡，
    為間接正犯。又被告二人先後多次行使偽造私文書之犯行，及詐欺取財既、未遂
    之犯行，時間緊接，所犯係構成要件相同之罪名，顯係基於概括犯意為之，為連
    續犯，應各依刑法第五十六之規定論以連續行使偽造私文書罪與連續詐欺取財既
    遂罪，並均加重其刑。再者，被告二人所犯上開二罪間，有方法目的之牽連關係
    ，為牽連犯，應依刑法第五十五條之規定，從一重之連續行使偽造私文書罪處斷
    。此外，被告戊○○尚犯有侵占遺失物罪、行使變造身分證罪，此二罪與前開連
    續行使偽造私文書罪間，犯意個別，行為互殊，應分論併罰。又被告戊○○曾於
    八十二年間，因違反麻醉藥品管理條例案件，經本院判處有期徒刑六年二月，上
    訴後經最高法院駁回其上訴確定，於八十七年九月二十九日縮刑假釋期滿執行完
    畢，有臺灣臺中地方法院檢察署刑案資料查註紀錄表、臺灣高等法院被告全國前
    案紀錄表在卷可稽，其於有期徒刑執行完畢後，五年以內再犯本件有期徒刑以上
    之罪，為累犯，應依刑法第四十七條之規定，遞加重其刑。爰審酌被告二人犯罪
    之動機、手段、目的及犯後態度尚稱良好之一切情狀，量處如主文所示之刑，並
    就被告戊○○所處罰金部分，諭知易股勞役之折算標準，及就被告辛○○部分，
    諭知易科罰金之折算標準。扣案變造之「庚○○國民身分證」上黏貼之「戊○○
    」相片一張，係被告戊○○所有供犯罪所用之物，業據被告戊○○於本院審理中
    供述甚明，應依刑法第三十八條第一項第二款之規定，宣告沒收。另變造之丙○○、丁○○、乙○○國民身分證影本，係被告戊○○、辛○○所有供犯罪所用之
    物，亦應依刑法第三十八條第一項第二款之規定宣告沒收﹔又扣案之東信電訊股
    份有限公司電話卡壹張（核准號碼0000000000號，聲請名義人為丙○○）、附表編號五所示偽造之乙○○行動電話申請表一份四聯、附表編號一至四
    偽造之丙○○、丁○○、壬○○、乙○○行動電話申請表（書）客戶留存聯（含
    偽造之署押），皆屬被告戊○○、辛○○所有並為其等因犯罪所得之物，均依刑
    法第三十八條第一項第三款之規定宣告沒收﹔此外，前開附表編號一至四申請表
    （書）之電信公司、經銷商、代理商留存聯已交付各該執有單位，已非被告二人
    所有，然其上偽造之乙○○簽名三枚、壬○○簽名三枚、丁○○簽名六枚、丙○○簽名六枚，均應依刑法第二百十九條之規定宣告沒收。至上開附表編號五申請
    表上偽造之乙○○署押、附表編號一至四申請表（書）客戶留存聯之丙○○、丁○○、壬○○、乙○○署押合計共六枚，因各係申請表（書）本體之一部，均已
    不能獨自割裂而分別沒收，自不再另為沒收之諭知，併此敘明。
三、不另為無罪之判決：
  (一)按郵政存簿儲金提款單儲戶姓名欄填寫儲戶姓名，與填寫帳號之用意相同，僅在
    識別帳戶為何人，以便郵政人員查出存戶卡片，既非表示儲戶本人簽名之意思，
    則未經儲戶本人授權而填寫其姓名，尚不生偽造署押問題，原第一審判決竟認為
    係偽造蘇某署押，並依刑法第二百十九條諭知沒收，自屬於法有違，最高法院七
    十年台上字第二四八０號判例可資參照。公訴人另認被告二人在「東信電訊三０
    ００元手機折價卷及合約書」之客戶基本資料欄書寫乙○○姓名，該資料即為被
    告等因犯罪所得之物云云，惟被告等僅在客戶基本資料欄簽名，並未於客戶同意
    簽章欄簽名，揆諸前開判例意旨，該欄位之用意僅在識別何人申請，並非表示申
    請人本人簽名之意，並不生偽造署押、偽造私文書之問題，是公訴意旨認此部分
    亦成立刑法第二百十六條行使第二百十條偽造私文書罪嫌云云，尚有未洽，起訴
    書認此部分與前開行使偽造私文書罪有罪部分具有連續犯之裁判上一罪關係，就
    此爰不另為無罪之判決，就「東信電訊三０００元手機折價卷及合約書」亦無從
    依刑法第三十八條第一項第三款之規定為沒收之宣告，附此敘明。
  (二)又按刑法上之贓物罪，原在防止因竊盜、詐欺，侵占各罪被奪取或侵占之物難於
    追及或回復，故其前提要件，必須犯前開各罪所得之物，始得稱為贓物，最高法
    院四十一年台非字第三六號著有判例可資參照，公訴人認被告戊○○明知乙○○
    、丁○○、丙○○業經變造之身分證影本，係屬來路不明之贓物，竟仍意圖為自
    己不法之所有，自綽號皮球處收受該贓物云云，惟贓物罪所規範之贓物限於因財
    產犯罪所得之物，揆諸前揭判例意旨，公訴人認被告戊○○就此尚涉有刑法第三
    百四十九條第一項之收受贓物罪嫌云云，自有未洽，惟起訴書認此部分與前揭論
    罪科刑之行使偽造私文書等罪間有牽連犯之裁判上一罪關係，就此亦不另為無罪
    之判決，併此敘明。
  (三)公訴意旨另又以：被告戊○○與辛○○於申請行動電話時，由辛○○持乙○○、
    丁○○、丙○○變造之國民身分證影本，向不知情之歡樂年代通訊行店員甲○○
    申請辦理遠傳電信及東信電訊之行動電話門號，涉有刑法第二百十六條行使第二
    百十二條變造身分證罪嫌，且被告申請上開行動電話使用，係為向遠傳電信及東
    訊電信詐得免繳通訊費，顯具有不法所有之意圖，被告等尚涉有刑法第三百三十
    九條第二項詐欺得利之罪嫌云云。按犯罪事實應依證據認定之，無證據不得推定
    其犯罪事實，刑事訴訟法第一百五十四條第二項定有明文，次按認定犯罪事實所
    憑之證據，雖不以直接證據為限，間接證據亦包括在內；然而無論直接或間接證
    據，其為訴訟上之證明，須於通常一般之人均不致有所懷疑，而得確信其為真實
    之程度者，始得據為有罪之認定，倘其證明尚未達到此一程度，而有合理之懷疑
    存在時，事實審法院復已就其心證上理由予以闡述，敘明其如何無從為有罪之確
    信，因而為無罪之判決，尚不得任意指為違法，最高法院七十六年臺上字第四九
    八六號判例可資參照。訊據被告戊○○、辛○○堅決否認上揭犯行，辯稱：不知
    道該身分證影本係經過變造，且申請之電話號碼均交與綽號皮球之人等語。經查
    ：(1)就前開扣案之身分證影本觀之，其上各欄標示均甚清楚，並無模糊不清疑似
    經過變造加工程序，自無從辨認該身分證影本是否經過變造，有身分證影本四份
    在卷可稽，故被告戊○○自綽號皮球處獲得該身分證影本，若未經由他人明確告
    知，至多僅得知悉該身分證影本可能係經由不法手段取得，再加以影印而來，無
    從知悉該影本係經過變造，復再故意加以行使，此外，又無其他證據足以證明被
    告二人知該身分證影本為變造之物，故被告二人於主觀上既不知悉該身分證影本
    係變造之物，自無行使變造身分證之犯意。(2)再按刑法詐欺得利罪，係行為人意
    圖為自己或第三人不法之所有，以詐術得財產上不法之利益或使第三人得之，始
    該當此罪之構成要件﹔又刑法第二十五條所謂已著手於犯罪行為之實行，係指對
    於構成犯罪要件之行為，已開始實行者而言，若於著手此項要件行為以前之準備
    行動，係屬預備行為，除法文有處罰預備犯之明文，應依法處罰外，不能遽以未
    遂犯論擬，最高法院三十年上字第六八四號著有判例可資參照。查被告戊○○、
    辛○○二人以詐騙之手法取得行動電話ＳＩＭ卡，雖構成刑法第三百三十九條第
一項之詐欺取財罪，惟是否有意圖為自己或他人不法所有詐騙免繳電信費之利益
    ，除扣得東信電訊核准號碼0000000000號，聲請名義人為丙○○之電
    話卡（內含ＳＩＭ卡）外，其餘ＳＩＭ卡據被告戊○○供稱，皆已交付與綽號皮
    球之男子，就前述扣案之電話卡觀之，其ＳＩＭ卡尚未取出，更遑論將之插入行
    動電話供己使用，該卡既係八十九年九月十六日申辦，於同年十月六日始被查獲
    ，於此非短之時間皆未被取出作為撥打之準備，則被告二人根本尚未著手詐取免
    繳電話費之不法利益，此外，亦無證據顯示該三張交與綽號皮球之ＳＩＭ卡有遭
    他人著手撥打之情形，此亦據證人丁○○、乙○○於警詢時證述甚詳，又詐欺得
    利罪並無處罰預備犯之明文，揆諸前揭判例，自不得以該罪相繩。綜上，公訴人
    認被告二人此部份涉有行使變造身分證罪嫌、詐欺得利罪嫌即有未合，此外，復
    查無其他積極證據足資證明被告二人確有公訴人所指此部份之犯行，惟公訴意旨
    認此部份與前揭論罪科刑之行使偽造私文書等罪間有方法結果之牽連關係，屬裁
    判上一罪，爰不另為無罪之諭知，亦併此敘明。
據上論斷，應依刑事訴訟法第二百九十九條第一項前段，刑法第二十八條、第五十六
條、三百三十七條、第二百十六條、第二百十二條、第二百十條、第三百三十九條第
一項、第五十五條、第四十二條第二項、第四十一條第一項前段、第三十八條第一項
第二款、第三款、第二百十九條，罰金罰鍰提高標準條例第一條、第二條，判決如主
文。
本案經檢察官吳祚延到庭執行職務
中      華      民      國      九十二      年      九    月  二十五    日
                                  臺灣臺中地方法院刑事第十四庭
                                      法  官  陳  慧  珊
右正本證明與原本無異。
如不服本判決，應於送達後十日內向本院提出上訴狀（須附繕本），上訴於臺灣高等
法院臺中分院。
                                      書記官
中      華      民      國      九十二      年      九    月  二十五    日
附表：
┌──┬────────┬───────────┬─────┬──────
│編號│日期            │ 偽造之私文書（均為一 │偽造之簽名│ 申請之號碼
│    │                │份四聯，含電信公司、經│          │
│    │                │銷商、客戶、代理商存根│          │
│    │                │聯）                  │          │
│    │                │                      │          │
├──┼────────┼───────────┼─────┼──────
│一  │ ８９／９／１６ │ 東信電訊ＧＳＭ９００ │ 丁○○   │０９３１４７
│    │                │ 服務申請表           │ 八枚     │７６０５
├──┼────────┼───────────┼─────┼──────
│二  │ ８９／９／１６ │ 東信電訊ＧＳＭ９００ │ 丙○○   │０９２３３０
│    │                │ 服務申請表           │ 八枚     │９９６１
├──┼────────┼───────────┼─────┼──────
│三  │ ８９／９／１８ │ 遠傳電信行動電話服務 │ 乙○○   │０９１６０４
│    │                │ 申請書               │ 四枚     │４２４４
├──┼────────┼───────────┼─────┼──────
│四  │ ８９／９／１８ │ 遠傳電信行動電話服務 │ 壬○○   │０９１６０４
│    │                │ 申請書               │ 四枚     │１２４２
├──┼────────┼───────────┼─────┼──────
│五  │ ８９／１０／６ │ 東信電訊ＧＳＭ９００ │ 乙○○   │ 尚未申請
│    │                │ 服務申請表           │ 八枚     │
└──┴────────┴───────────┴─────┴──────
【附錄論罪科刑法條】
刑法第三百三十七條
意圖為自己或第三人不法之所有，而侵占遺失物、漂流物或其他離本人所持有之物者
，處五百元以下罰金。
刑法第二百十六條
行使第二百十條至第二百十五條之文書者，依偽造、變造文書或登載不實事項或使登
載不實事項之規定處斷。
刑法第二百十條
偽造、變造私文書，足以生損害於公眾或他人者，處五年以下有期徒刑。
刑法第二百十二條
偽造、變造護照、旅券、免許證、特許證及關於品行、能力服務或其他相類之證書、
介紹書，足以生損害於公眾或他人者，處一年以下有期徒刑、拘役或三百元以下罰金
。
刑法第三百三十九條
意圖為自己或第三人不法之所有，以詐術使人將本人或第三人之物交付者，處五年以
下有期徒刑、拘役或科或併科一千元以下罰金。以前項方法得財產上不法之利益或使
第三人得之者，亦同。
前二項之未遂犯罰之。


司法院資訊處製作；財團法人民間司法改革基金會備份。
